【裁判字號】    98,上訴,425
【裁判日期】    980721
【裁判案由】    違反毒品危害防制條例
【裁判全文】
臺灣高等法院高雄分院刑事判決         98年度上訴字第425號
上  訴  人  臺灣高雄地方法院檢察署檢察官
上  訴  人
即  被  告  丁○○
選任辯護人  黃進祥律師
            江順雄律師
            黃建雄律師
上  訴  人
即  被  告  乙○○
指定辯護人  本院公設辯護人于欣潔
上  訴  人
即  被  告  丙○○
選任辯護人  張永昌律師
上列上訴人因被告違反毒品危害防制條例案件，不服臺灣高雄地
方法院97年度重訴字第55號中華民國98年2 月6 日第一審判決（
起訴案號：臺灣高雄地方法院檢察署97年度偵字第11612 號），
提起上訴，本院判決如下：
     主  文
上訴駁回。
     事  實
一、丙○○前曾於民國93年間，因違反槍砲彈藥刀械管制條例案
    件，經本院以93年度上訴字第503 號判處有期徒刑1 年4 月
    ，併科罰金新臺幣（下同）10萬元確定，嗣經依「中華民國
    九十六年罪犯減刑條例」減其上開宣告刑二分之一；另於95
    年間，因違反毒品危害防制條例、偽造文書案件，分別經台
    灣屏東地方法以95年度簡字第174 號、96年度易字第90號各
    判處有期徒刑4 月、4 月確定，經依上開減刑條例裁定減其
    宣告刑二分之一，並定其應執行刑為有期徒刑4 月，入監執
    行後，上開3 罪甫於96年8 月14日易科罰金執行完畢，仍不
    知悔改。茲丙○○於97年4 月上旬間某日，與丁○○及真實
    姓名年籍不詳、綽號「阿忠」之成年男子，明知海洛因係毒
    品危害防制條例第2 條第1 項第1 款所規定之第一級毒品，
    未經許可不得持有、販賣，竟共同基於意圖牟利而販賣第一
    級毒品海洛因之犯意聯絡與行為分擔，由丁○○（綽號阿發
    ）與大陸地區具販賣第一級毒品犯意之真實姓名不詳、綽號
    「阿林仔」之成年男子聯繫販入第一級毒品海洛因事宜，並
    談妥以每包125 萬元購入第一級毒品海洛因，綽號「阿忠」
    之成年男子則負責尋找下游買主，而擅於辨識毒品品質之丙○○則負責於交易之際驗貨，以免遭訛詐。嗣於97年4 月16
    日，綽號「阿忠」之成年男子以門號0000000000號之行動電
    話撥打丁○○所使用之門號0000000000號之行動電話，告知
    已找到買家，並催促丁○○儘速將第一級毒品海洛因購回以
    便準時交貨，丁○○乃以其所使用之上開門號與綽號「阿林
    仔」聯繫，約定於同日晚間由丁○○搭車北上拿取海洛因毒
    品樣本驗貨。
二、另己○○（綽號「小馬」，經原審通緝，尚未審結）、乙○○與綽號「阿林仔」之成年男子及真實年籍不詳自稱「陳震
    千」、綽號「阿平」之成年人，亦明知海洛因係毒品危害防
    制條例第2 條第1 項第1 款所規定之第一級毒品，未經許可
    不得持有、販賣，竟亦共同基於意圖營利販賣第一級毒品之
    犯意聯絡，由綽號「阿林仔」之成年男子與丁○○商定先行
    交付第一級毒品海洛因樣本試貨後，以不詳方式通知「陳震
    千」備貨（毒品海洛因），而「陳震千」前已於97年4 月9
    日，指示綽號「阿平」之成年男子攜帶如附表編號一、二所
    示之第一級毒品海洛因共6 包（合計淨重1386公克，純度94
    .78% ， 純質淨重1313.6 5公克）、新加坡幣5 萬、新臺幣
    247 萬元前往乙○○位於臺北市○○區○○路109 巷9 號 3
    樓住處藏放，「陳震千」於接獲綽號「阿林仔」通知後，乃
    以電話通知乙○○有人將前來拿取上開第一級毒品海洛因，
    指示乙○○配合該人之行動，並將乙○○之聯絡電話提供與
    綽號「阿林仔」。嗣綽號「阿林仔」另指示己○○出面代其
    進行交易，己○○乃在綽號「阿林仔」之授意下，於97年4
    月16日20時30分許，先與丁○○在臺北市○○○路○段之「
    天成飯店」前見面，並以其所有之0000000000號行動電話撥
    打乙○○所有之0000000000號行動電話，通知乙○○將「陳
    震千」所藏放之上開第一級毒品海洛因取交其中之一小部分
    前來，乙○○乃駕駛其車牌號碼7D-875號營業用自小客車（
    下稱計程車）攜帶上開海洛因粉末前往「天成飯店」會合，
    而由丁○○將該海洛因樣品帶回試驗。
三、嗣丁○○與綽號「阿忠」之成年男子檢視欲交易之海洛因樣
    本後，認品質符合下游買家需求，丁○○即於97年4 月17日
    以其所使用之上開門號與綽號「阿林仔」約定購買第一級毒
    品海洛因2 包，並談妥由丁○○北上取貨。丁○○乃與丙○○、綽號「阿忠」之成年男子相約一同北上進行毒品交易。
    97年4 月17日下午，丁○○、丙○○、綽號「阿忠」之成年
    人相約至臺灣高鐵臺南站會合後，即搭乘14時17分發車之高
    速鐵路北上至臺北車站，繼而由丁○○、丙○○另行搭車前
    往台北市景美捷運站與己○○見面，綽號「阿忠」之成年男
    子則留在臺北車站接應，同日下午4 時許，己○○依綽號「
    阿林仔」指示，前往台北市景美捷運站與丁○○、丙○○會
    合，隨即以其上開電話聯繫乙○○駕駛上述計程車前來景美
    捷運站，己○○、丁○○及丙○○即搭乘乙○○駕駛之上開
    計程車至乙○○位於台北市○○區○○路109 巷9 號3 樓住
    處樓下，由乙○○單獨上樓拿取如附表編號一所示第一級毒
    品海洛因2 包（毛重均為355 公克），並以一紙袋裝妥後返
    回車內交付與己○○，再由己○○將上開毒品交給當時坐於
    計程車後座之丁○○，嗣丙○○隨即主動取來上開毒品檢視
    品質，確認無訛後予以收受，而完成交易，己○○旋指示乙○○搭載丁○○、丙○○返回台北市景美捷運站。丁○○、
    丙○○、綽號「阿忠」等人，及綽號「阿林仔」、「陳震千
    」、綽號「阿平」、己○○、乙○○等人乃分別完成第一級
    毒品海洛因之販入、賣出行為。
四、嗣於同日17時25分許，丁○○、丙○○、己○○、乙○○ 4
    人（由乙○○駕計程車）途經臺北市○○區○○路、景中路
    路口附近時，為事先對丁○○所持用之上開門號進行通訊監
    察而前往埋伏之法務部調查局南部地區機動工作組（下稱南
    機組）、行政院海案巡防署（下稱海巡署）南部地區巡防局
    澎湖機動查緝隊所組成專案小組成員當場逮捕，並扣得前開
    第一級毒品海洛因粉2 包、供販賣毒品聯繫使用之如附表編
    號三至五所示行動電話，及與販賣毒品無關之丙○○所有行
    動電話2 支（搭配門號：0000000000及0000000000）、己○○所有之行動電話2 支（門號0000000000000 、0000000000
    ）。又經乙○○同意搜索，於同日17時30分許，在乙○○上
    開住處扣得如附表編號二所示剩餘第一級毒品海洛因粉4 包
    （毛重分別為355.2 公克、260.9 公克、38.9公克、38.9公
    克）及與本案無關連性之現金新台幣247 萬元、新加坡幣5
    萬元，共計扣得第一級毒品海洛因6 包（合計淨重1386公克
    ，純度94.78%，純質淨重1313.65 公克），始悉全情。
五、案經海巡署南部地區巡防局移送臺灣高雄地方法院檢察署檢
    察官偵查起訴，及高雄市政府警察局苓雅分局報告同署檢察
    官併案審理。
     理  由
壹、證據能力之認定：
一、共同被告即證人丁○○於警詢之陳述，對於證明被告丙○○
    是否共同販賣第一級毒品海洛因之事實，無證據能力：
  (一)按被告以外之人於審判外之言詞或書面陳述，除法律有規定
    者外，不得作為證據，刑事訴訟法第159 條第1 項定有明文
    。次按被告以外之人（包括證人、鑑定人、告訴人、被害人
    及共同被告等）於檢察事務官、司法警察官或司法警察調查
    中所為之陳述，與審判中不符時，其先前之陳述具有較可信
    之特別情況，且為證明犯罪事實存否所必要者，得為證據，
    刑事訴訟法第159 條之2 定有明文。是被告以外之人於司法
    警察（官）調查中所為之陳述，依刑事訴訟法第159 條第1
    項規定，係屬傳聞證據，原則上無證據能力，惟如該陳述與
    審判中不符時，其先前之陳述具有較可信之特別情況，且為
    證明犯罪事實存否所必要者，依同法第159 條之2 規定（即
    刑事訴訟法第159 條第1 項所指之「除法律有規定者外」）
    ，始例外認為有證據能力。
  (二)本案共同被告丁○○於警詢時證述，對證明被告丙○○之犯
    罪事實而言，亦屬被告丙○○以外之人於審判外之陳述。經
    查被告丁○○於警詢中供稱：伊與被告丙○○於97年4 月17
    日遭查獲當日是要去找被告己○○玩，並未購買毒品，嗣後
    改口證稱伊以80萬元向被告己○○購入第一級毒品海洛因，
    再轉手出售與「阿忠」云云（見警卷第16、17頁），已與其
    於原審審理中證稱：查獲當時伊係與被告丙○○、「阿忠」
    等人一起前往向被告己○○購買第一級毒品海洛因等語（見
    原審卷二第175 頁）不符。惟查被告己○○於移審原審時與
    被告乙○○於警、偵、審中均一致供稱：於97年4 月17日案
    發當時，由被告乙○○搭載被告己○○、丁○○、丙○○前
    往被告乙○○上址住處，由被告乙○○將「陳震千」藏放之
    第一級毒品海洛因中2 包取交被告己○○，並由被告己○○
    交與當時在後座之被告丁○○等語（見原審卷一卷第51至60
    頁、偵一卷第82頁、原審卷一第34、35頁），與被告丁○○
    於原審審理中所證伊係與被告丙○○前往買第一級毒品海洛
    因等情較為相符。證人即共同被告丁○○復於原審審理中明
    確證稱：伊與被告丙○○間並無事後利益分配不均或另有嫌
    隙之情，不會故意誣陷被告丙○○等語（見原審卷二第173-
    174 頁），是證人即共同被告丁○○於審理中陳述應較可信
    ，被告丁○○警詢陳述與客觀事實證據不符，並無較為可信
    之情況，參諸上開說明，即無證據能力。
二、證人即共同被告己○○、丁○○、乙○○、丙○○於偵查中
    經具結之證言，有證據能力：
  (一)按被告以外之人於偵查中向檢察官所為陳述，除顯有不可信
    之情況者外，得為證據，同法第159 條之1 第2 項定有明文
    。偵查中對被告以外之人（包括證人、鑑定人、告訴人、被
    害人及共同被告等）所為之偵查筆錄，或被告以外之人向檢
    察官所提之書面陳述，性質上均屬傳聞證據。惟現階段刑事
    訴訟法規定檢察官代表國家偵查犯罪、實施公訴，依法其有
    訊問被告、證人及鑑定人之權，證人、鑑定人且須具結，而
    實務運作時，檢察官偵查中向被告以外之人所取得之陳述，
    原則上均能遵守法律規定，不致違法取供，其可信度極高，
    職是，被告以外之人前於偵查中已具結而為證述，除反對該
    項供述得具有證據能力之一方，已釋明「顯有不可信之情況
    」之理由外，不宜以該證人未能於審判中接受他造之反對詰
    問為由，即遽指該證人於偵查中之陳述不具證據能力。
  (二)查證人即共同被告己○○、丁○○、乙○○、丙○○於檢察
    官偵查中所為之陳述均已經具結，固均係被告以外之人於審
    判外所為之言詞陳述，然渠等之證言，已經檢察官諭知證人
    有具結之義務及偽證之處罰並命朗讀結文具結擔保其證言之
    真實性，且未曾提及檢察官在偵查時有不法取供之情形，反
    對該項供述得具有證據能力之被告或辯護人亦未釋明上開供
    述有顯不可信之情況，依上說明，渠等於偵查中之證言自均
    具有證據能力。
三、對被告丁○○所持用之門號0000000000號行動電話所為通訊
    監察而取得之錄音有證據能力：
  (一)按有事實足認被告或犯罪嫌疑人有最輕本刑為3 年以上有期
    徒刑之罪嫌，並危害國家安全或社會秩序情節重大，而有相
    當理由可信其通訊內容與本案有關，且不能或難以其他方法
    蒐集或調查證據者，得發通訊監察書，又前項通訊監察書，
    偵查中由檢察官依司法警察機關聲請或依職權以書面記載第
    11條之事項，並敘明理由、檢附相關文件，聲請該管法院核
    發，通訊保障及監察法第5 條第1 項第1 款、第2 項前段分
    別定有明文。
  (二)本案門號0000000000號行動電話之持用人即被告丁○○涉毒
    品危害防制條例第4 條之犯販賣毒品罪嫌，所涉為最輕本刑
    3 年以上有期徒刑之罪，危害社會秩序情節重大，有相當理
    由可信其通訊內容與販賣毒品有關，難以其他方法蒐集或調
    查證據，經原審法院核發通訊監察書，為合法之通訊監察，
    有原審97年2 月25日97年聲監續字第000195號、97年3 月26
    日97年聲監續字第000409號通訊監察書各1 份在卷為憑（見
    原審卷一第156 至159 頁）。則在通訊監察期間取得上開門
    號行動電話與相關人員通話之錄音，並無違法取證之瑕疵，
    自得為證據。
四、再按，法院或檢察官得囑託醫院、學校或其他相當之機關、
    團體為鑑定，或審查他人之鑑定，並準用第203 條至第206
    條之1 之規定；鑑定之經過及其結果，應命鑑定人以言詞或
    書面報告，刑事訴訟法第208 條第1 項前段、第206 條第1
    項分別定有明文。是經法院、檢察官囑託相當之機關為鑑定
    後，經鑑定人以書面報告其鑑定之結果者，即屬刑事訴訟法
    第159 條第1 項所謂之「法律有規定者」，不受該條項規定
    「不得作為證據」之限制。卷附法務部調查局97年5 月29日
    調科壹字第09723025390 號濫用藥物實驗室鑑定書【見97年
    偵字第11612 號卷（下稱檢卷一）第136 頁】、97年11月10
    日調科參字第09700456840 號聲紋鑑定報告書暨其所附語音
    分析暨聲紋鑑定資料（見原審卷二卷第42至48頁），分別係
    檢察官及原審依上揭刑事訴訟法第208 條之規定囑託專業機
    關所為鑑定，並由上開機關依刑事訴訟法第206 條第1 項之
    規定出具之書面鑑定報告，參諸上開說明，自有證據能力，
    本院自得採為認定事實之證據。
五、按被告以外之人於審判外之陳述，雖不符刑事訴訟法第159
    條之1 至第159 條之4 之規定，而經當事人於審判程序同意
    作為證據，法院審酌該言詞陳述或書面陳述作成時之情況，
    認為適當者，亦得為證據；另當事人、代理人或辯護人於法
    院調查證據時，知有第159 條第1 項不得為證據之情形，而
    未於言詞辯論終結前聲明異議者，視為有前項之同意，刑事
    訴訟法第159 條第1 項、第159 條之5 分別定有明文。本件
    檢察官、被告及辯護人於本院審判程序時，就原審判決所引
    用各項證據（含傳聞證據、非傳聞證據及符合法定傳聞法則
    例外之證據）之證據能力，均表示無意見，並同意引為證據
    （見本院卷第129 頁），且於本院言詞辯論終結前，檢察官
    、被告及辯護人對於卷附具有傳聞證據性質之證據，既已知
    其情，均未聲明異議，本院認該具有傳聞證據性質之證據，
    並無任何違法取證之不適當情形，以之作為證據使用係屬適
    當，自得採為證據。
貳、實體有罪部分：
一、訊據被告丁○○固坦承與被告丙○○、綽號「阿忠」等人基
    於營利意圖而向綽號「阿林仔」販入第一級毒品海洛因等情
    ，然矢口否認有何販賣第一級毒品既遂之犯行，辯稱：客觀
    事實不爭執，但本案僅屬於未遂階段；因尚在被告乙○○計
    程車上進行交易之際，渠等即為警查獲，欲購買第一級毒品
    海洛因之價金尚未交付賣方即被告己○○等人，伊之販賣毒
    品行為應屬未遂云云（見本院卷101 頁、原審卷一卷第162
    頁、原審卷二第222 頁）。被告乙○○固坦承分別於上開時
    、地，依「陳震千」之指示，代為保管扣案之海洛因、現金
    ，復依被告己○○通知取交海洛因樣本，及於查獲前搭載被
    告己○○、丁○○、丙○○前往其住處拿取第一級毒品海洛
    因等情，惟矢口否認有何共同販賣第一級毒品之犯行，並辯
    稱：我只認識己○○，我的朋友陳震千、綽號「阿平」之人
    將毒品擺放在我這裡，叫我交給己○○，其他的人我都不認
    識，我只是負責將毒品交給己○○，他們的買賣過程我都不
    瞭解，是己○○約我在捷運站見面，載丁○○、丙○○到我
    家拿毒品，丁○○、丙○○要我載到捷運站，結果就被警察
    抓了；「陳震千」託「阿平」寄放上開扣案第一級毒品海洛
    因及現金當時，我並不知該6 包粉末為第一級毒品海洛因，
    並無販賣第一級毒品之故意，且我僅是受「陳震千」指示將
    扣案海洛因交付予被告己○○，我並非主導者，應僅為幫助
    犯云云（見本院卷第101 頁、原審卷一卷第39頁）。被告丙○○則矢口否認有共同販賣第一級毒品海洛因之犯行，辯稱
    ：當天我是到基隆找朋友玩，因為之前丁○○向我借3 千元
    ，但後來就沒有辦法聯絡，我在台南高鐵站遇到丁○○，我
    要向他要錢，他說沒有錢，需到北部向朋友拿，後來遇到己○○也說沒有錢，丁○○說要自己去拿，之後再給我，所以
    又和他到景美，當天我是和我女有及兩位朋友一起去，我不
    是為了要這3 千元才跟丁○○到北部的，這3 千元丁○○向
    我借了以後就失聯了，我很生氣所以才硬要拿回這3 千元；
    我於案發當日係欲偕同女友北上基隆找友人戊○○遊玩，恰
    巧在臺灣高鐵仁德站遇見被告丁○○，乃向被告丁○○索討
    欠款，因被告丁○○身上現金不夠，被告丁○○乃表示要北
    上找朋友，可向朋友先商借款項返還給我，我才一起搭上被
    告乙○○之計程車，我發現被告乙○○自住處取來之物係第
    一級毒品海洛因後，發現事態嚴重，隨即表示要下車，並未
    與被告丁○○共同販入第一級毒品海洛因云云（見本院卷第
    124 頁、原審卷一第45、49頁）。
二、經查：
  (一)被告丁○○、丙○○、己○○3 人於上開時、地，共同乘坐
    由被告乙○○所駕駛之上開計程車，而為調查員及海巡署人
    員及員警查獲，當場在被告乙○○所駕上開計程車車內扣得
    附表編號一所示第一級毒品海洛因2 包，並分別自被告丁○○、乙○○、己○○身上各扣得附表編號三、四、五所示行
    動電話及門號SIM 卡，及嗣於被告乙○○位於臺北市○○區
    ○○路109 巷9 號3 樓住處扣得附表編號二所示第一級毒品
    海洛因4 包及與本案無關連性之新台幣247 萬元、新加坡幣
    5 萬元現金等情，業為被告3 人所不爭執，並有海巡署南部
    地區巡防局搜索扣押筆錄、扣押物品清單一覽表各2 份、自
    願性同意搜索筆錄、查獲經過照片8 幀（見警卷一第28至35
    、63、64頁）在卷可憑。而本案扣案如附表編號一、二所示
    之粉末經送法務部調查局鑑定結果，均含第一級第6 項毒品
    海洛因成分，合計淨重1386.00 公克（空包裝總重14.63 公
    克），純度94.78%，純質淨重1313.65 公克，此有該局97年
    5 月29日調科壹字第09723025390 號濫用藥物實驗室鑑定書
    1 紙在卷可憑（見檢卷一第136 頁），此部分事實自堪以認
    定。
  (二)被告丁○○於偵查中供承：伊聯絡綽號「阿林仔」，由「阿
    林仔」介紹伊認識被告己○○，「阿林仔」表示毒品需向被
    告己○○索取，伊打電話給「阿林仔」，由「阿林仔」打給
    被告己○○，再由被告己○○打給伊，伊與被告丙○○於97
    年4 月17日當日一起搭高鐵北上找被告己○○買毒品，被告
    己○○與伊等會合後，叫被告乙○○過來，被告乙○○即駕
    駛其計程車搭載伊與被告己○○、丙○○前往被告乙○○住
    處，由被告乙○○單獨上樓拿取如附表編號一所示被查獲之
    2 包海洛因，伊所取得之海洛因是要交給「阿忠」去賣等語
    （見檢卷一第6-9 頁）；於原審審理時亦坦認：約於查獲前
    一周透過綽號「阿忠」介紹認識被告丙○○，並打算一起前
    往購買第一級毒品海洛因，伊係透過「阿林仔」與被告己○○接觸，97年4 月16日，伊聯絡「阿林仔」，「阿林仔」打
    電話給被告己○○，再由被告己○○與伊相約在臺北車站旁
    之咖啡店（按指天成飯店附近）拿取試用品，被告乙○○當
    日亦有前來，翌日即97年4 月17日查獲當日北上前，伊即與
    「阿林仔」講好要購買2 塊海洛因，談妥後伊即與被告丙○○、「阿忠」一起北上，目的在購入海洛因供販賣使用，伊
    等抵達臺北車站後，由伊與被告丙○○搭車去拿取毒品，「
    阿忠」攜帶現金在臺北車站接應，預計於伊與被告丙○○取
    得欲購買之海洛因且確認與試用品相同後再交錢，以防買到
    假貨被騙，被查獲前，被告乙○○將2 包海洛因拿下樓交至
    計程車後座，被告丙○○將該海洛因取來觀看，並說他試試
    看就知道是否是海洛因，被告丙○○於本案是負責驗貨的人
    等語在卷（見原審卷一第43、273-275 、278 、280-281 、
    288 頁、原審卷二卷第174-175 、219 頁）。復據被告乙○○於警、偵、原審審理時均一致供稱：「阿平」依「陳震千
    」之指示，於97年4 月9 日傍晚攜帶扣案現金及海洛因6 包
    寄放在伊處，並向伊表示屆時會有人打電話來，並約伊出門
    ，伊再將毒品取出交付予該人，被告己○○於97年4 月16日
    20時許以行動電話0000000000打伊的行動電話0000000000號
    與伊聯絡，要伊拿取「陳震千」寄放於伊住處之6 包粉末其
    中一些，前往臺北市○○○路○段「天成飯店」門口會面，
    伊依約前往，發現被告己○○、丁○○均在場，伊將該粉末
    交予被告丁○○作為樣品，97年4 月17日下午，被告己○○
    打電話給伊，叫伊前往台北景美捷運站，伊抵達捷運站後，
    發現被告己○○、丁○○、丙○○均在現場，該3 人搭上伊
    之計程車後，被告己○○叫伊開車返回住處去拿2 大包毒品
    ，伊回到伊住處後，單獨上樓拿取2 大包毒品下樓，被告己○○、丁○○、丙○○均在伊之計程車上等候，伊返回車內
    將該兩大包毒品交給當時坐在前座之被告己○○，被告己○○交給坐後座之被告丁○○、丙○○等人，接著被告己○○
    指示伊開車載他們到台北景美捷運站搭車，於途經台北市○○路、景中路口附近為警逮捕等情明確（見警卷一第10頁、
    檢卷一第20、83、110 、165 頁、原審卷一第35頁）。另同
    案被告己○○於移審原審時亦供承：本件交易係被告丁○○
    與「阿林仔」洽談，伊係依「阿林仔」之指示帶被告丁○○
    去向被告乙○○拿取扣案第一級毒品海洛因，97年4 月16日
    ，伊與被告丁○○約在「天成飯店」前見面，在該處喝飲料
    ，並交付海洛因毒品樣本給被告丁○○，被告丁○○看完之
    後，可能就已決定要購買，因隔天「阿林仔」電話指示伊向
    被告乙○○拿兩包海洛因出來交給被告丁○○，原本「阿林
    仔」要伊將本案交易之海洛因送至泰山休息站，並要給伊車
    馬費10萬元，伊拒絕前往，因伊認為由被告丁○○過來，伊
    只要打電話叫被告乙○○拿東西過來已，風險較小，所以過
    一段時間後，「阿林仔」打電話指示伊去車站會合，因為被
    告丁○○等人當日下午臨時坐高鐵北上，要下午4 點才會到
    ，查獲前被告乙○○自其住處將第一級毒品海洛因取出，該
    2 包第一級毒品海洛因即交至計程車後座等情（見原審卷一
    卷第51至60頁），互核上開被告等供述之情節均大致相符合
    。準此，依本案被告丁○○、乙○○及同案被告己○○3 人
    上開供詞以觀，就本件係被告丁○○與「阿林仔」聯繫購買
    第一級毒品海洛因，由「阿林仔」指示被告己○○通知被告
    乙○○將藏放於被告乙○○住處之第一級毒品海洛因取出，
    及查獲當日確由被告丁○○、丙○○一起出面與被告己○○
    、乙○○進行第一級毒品海洛因之交付事宜，被告乙○○自
    其住處取出欲交易之第一級毒品海洛因後，確實將之交與坐
    於計程車後座之被告丁○○、丙○○等相關經過情形，彼此
    前後所供均屬一致，堪可採信。
  (三)另核本件經依法對被告丁○○所使用之0000000000號行動電
    話進行通訊監察結果，被告丁○○於97年4 月16日至97年4
    月17日確密集與綽號「阿林仔」電話聯絡，其中於97年4 月
    16日14時12分許之通話中，被告丁○○曾向綽號「阿林仔」
    表示：「Ａ（被告丁○○）：看怎樣，如果好的話晚上看..
    . 看講一講明天就好了... 兩樣都有內！（Ｂ「阿林仔」：
    女生那個而已啦... 啊你相片不是看過了？）沒有啦他哪有
    看過! 他就沒拿給我哩... 這樣你就叫年輕的（臺語少年仔
    ）拿（相片）下來... 他那邊有沒有那個沒有？兩張票...
    四張票有沒有？... 頭一趟如果好的話就先... 先兩張嘛..
    . 啊後天再兩張嘛這樣嘛! （「阿林仔」：可以啦! 啊不過
    你要去看資料你要去臺北看啦... 嘿啦! 你去臺北一趟啦他
    沒辦法下去啦!.. 沒有啦! 我先跟你講... 你就先去看資料
    ! 看有好的話你再叫人背錢去，... 你要出門你在打電話跟
    我說啦! 我再叫年輕的... 年輕的打電話給你你知道嗎？）
    」等語，繼而撥打綽號「阿忠」所使用之0000000000號行動
    電話，通話結束後，又致電綽號「阿林仔」表示：「我這邊
    的人叫我現在快點拿... 跟你拿相片看啦! 如果好我們在一
    起上去... （「阿林仔」：啊你幾點會到？）慢一點! 我等
    一下如果要坐高鐵我再跟你說坐幾點的! 」等語，此有通訊
    監察書內容譯文摘要1 份附卷可憑（見檢卷一第32至36、39
    、40頁）。而被告丁○○亦於原審審理中結證上開對話確係
    伊與綽號「阿林仔」所講之電話，其中所講「女生」係指海
    洛因，「相片」意指海洛因樣本，「兩張票」意指兩塊海洛
    因，伊等要買2 塊海洛因等語（見原審卷一第286-287 頁）
    。此外，本件經查緝人員實際跟監結果，被告丁○○、己○○、乙○○確於97年4 月16日20時許，於台北「天成飯店」
    前會合，有跟監照片1 幀附卷可稽（見檢一卷第155 頁），
    核與被告丁○○、己○○、乙○○上開供詞均一致陳稱：97
    年4 月16日當日係由被告丁○○北上拿取欲購買之第一級毒
    品海洛因樣本，「阿林仔」指示被告己○○通知被告乙○○
    拿取一些海洛因粉末至「天成飯店」前交予被告丁○○等情
    相符，嗣亦據而證人即同案被告乙○○於本院審審理時具結
    證述上情屬實（見本院卷第162-164頁）。
  (四)再於97年4 月17日下午12時37分許，綽號「阿林仔」即以00
    00000000號之電話撥打被告丁○○所持用之上開門號行動電
    話，並有如下對話：「Ｂ（「阿林仔」）：我跟你說，你昨
    天跟他約好沒錯啦，他走了以後，有狗（「意指警察等偵辦
    刑事案件之人員」）你懂不懂？... 他們那個少年的不敢下
    去啦。... Ａ（被告丁○○）：如果要去那裡... 昨天就，
    我們這個老闆昨天就不用跟做伙的在那邊互罵了，甚至要打
    起來了。他說聽成泰山這樣聽錯了就不行了，那是我早上說
    不是泰山，是泰安... 不然你就跟他講泰安再上去一點就好
    了，更上去一站這樣好不好啦... 。Ｂ：等一下打給你，他
    5 分鐘會再打回來」等語；嗣於97年4 月17日12時58分許，
    被告丁○○撥打電話與「阿林仔」，而有如下對話：「Ｂ（
    「阿林仔」）：我跟你講啦，他不敢去啦。他說還是要你去
    跟他拿啦。... Ａ（被告丁○○）：我講給你聽啦，他老闆
    就在你旁邊，你就跟他商量一下，大家各退一步，我老闆現
    在就在車上，大家商量一下，退一步就好了... 。Ｂ：人家
    就說不在那邊那個的... 。Ａ：不然我跟你講，要是我上去
    的話他那個兩萬塊是沒有得賺了喔？Ｂ：好啦好啦好啦，沒
    關係沒關係啦。Ａ：我講講看」等語，嗣於97年4 月17日13
    時8 分許，被告丁○○再致電「阿林仔」，並表示：「我跟
    你講，好啦好啦，像你剛剛講的啦.. 要"二" 啦，啊你聽我
    講，我們去坐高鐵... 火車站，我現在上去差不多兩個鐘頭
    啦」等語；復於97年4 月17日14時18分致電「阿林仔」，表
    示「四點就到了... 抱歉抱歉，你再跟他說一下，四點四點
    」等語，此有前開通聯譯文在卷可憑（見檢卷一第63、65、
    66、69頁），亦核與被告己○○前開供承原本「阿林仔」要
    伊前往泰山休息站（被告丁○○誤認為泰安休息站）交付海
    洛因，伊認風險太大不願前往，始臨時由被告丁○○等人北
    上，並約定是日下午16時許見面等情大致相符。
  (五)另本案被告己○○係受綽號「阿林仔」指示前往出面進行第
    一級毒品海洛因之買賣交易等情，除據被告己○○供明在卷
    外，亦據被告丁○○供稱：確係透過「阿林仔」與被告己○○聯繫，被告己○○與「阿林仔」並非同一人等語明確（見
    檢卷一第7 頁），參酌上開通訊監察譯文顯示，本件被告丁○○與「阿林仔」之歷次通聯譯文中，於論及見面交易事宜
    時，綽號「阿林仔」確實先後向被告丁○○陳稱：「你要出
    門你再跟我說，我叫年輕的... 年輕的打給你」、「你打給
    我，我就叫人馬上去找你了啦」、「（被告丁○○：你跟他
    講... 那個... 那個... 地點就是他昨天跟我講的那邊，你
    知道嗎？）好啦，好啦，我知道，我知道。（被告丁○○：
    拜託，說好，一次說好，不要出問題）好啦，我會叫他打給
    你啦，我會叫他打給你啦」、「你看你坐幾點的，幾點到，
    我跟他講，讓他在那邊等你啦」等語（見檢卷一第36、40、
    53、67頁），亦堪認「阿林仔」本人並未親自出面進行本案
    第一級毒品海洛因之交易，而係指示他人前往，亦核與被告
    己○○、丁○○上開所供情節相符。至證人即本案承辦人員
    庚○○、壬○○雖均證稱被告己○○就是「阿林仔」等語（
    見原審卷二第183 、187 頁），惟證人庚○○亦證稱：係因
    「阿林仔」與被告丁○○聯繫後，實際由被告己○○進行交
    易，因此才認定被告己○○即為「阿林仔」（見原審卷二第
    183 、187 頁），然此亦無法排除「阿林仔」另行指派他人
    出面之可能，且證人庚○○、壬○○並未聽過被告己○○之
    聲音，亦據渠等證述明確（見原審卷二第188 頁），則渠等
    顯無法認定被告己○○之聲音與通訊監察錄音中「阿林仔」
    之聲音是否相似或相同？是渠等證稱被告己○○與「阿林仔
    」為同一人等情，並非根基於實際感官或經歷，而僅係證人
    個人主觀之判斷或推測而已。況證人壬○○另證稱：如果「
    阿林仔」指派他人前往，應於電話中向被告丁○○交代說明
    等語（見原審卷二第187 頁），證人即另承辦之調查員辛○○亦於原審審理中證稱：其聽過監聽錄音內容，依錄音內容
    顯示被告丁○○無法直接和被告己○○聯絡，而要透過「阿
    林仔」等語（見原審卷二第188 頁），亦與上揭通聯譯文內
    容顯示「阿林仔」確多次向被告丁○○表示會指示他人出面
    交易等情相合。是證人庚○○、壬○○證稱被告己○○就是
    「阿林仔」等語，顯與事實不符，應無足採。
  (六)況本件被告丁○○、乙○○、己○○、丙○○確於97年4 月
    17日17時25分許共乘被告乙○○所駕駛之計程車為警查獲，
    並當場在被告乙○○上開計程車內扣得附表編號一所示第一
    級毒品海洛因2 包，已如前述，參以販賣一級毒品之罪刑嚴
    重，倘非真實，被告丁○○、乙○○豈願於警詢、偵查及法
    院審理時供承交易毒品之事實，益證被告丁○○、己○○、
    乙○○上開供詞與事實應屬相符，堪以採信。
  (七)又本件被告丙○○於查獲前一周，在綽號「阿忠」之介紹下
    與丁○○認識，目的即在一同進行購買第一級毒品海洛因事
    宜，並於查獲當日確實與被告丁○○、綽號「阿忠」等人自
    高鐵台南站搭高鐵北上交易海洛因，且遭查獲前，被告丙○○確收受被告乙○○取來之海洛因並表示試試看就知道是否
    是海洛因等情，已據證人即同案被告丁○○於原審審理中結
    證明確，業如前述，且證人即同案被告丁○○於審理中所供
    ，與被告乙○○歷次供述、被告己○○於移審原審時所供暨
    相關通聯譯文所示內容，彼此均相吻合，亦詳如上所述。另
    參以證人即同案被告丁○○所供情節，並非將本件交易第一
    級毒品之行為推諉予其他共同被告，倘非真實豈有自陷自身
    於不利之境。準此，證人即共同被告丁○○此部分供詞，亦
    應可採信。復參佐證人即當場查獲之調查員壬○○於原審審
    理中結證：查獲當時，被告乙○○駕駛計程車，被告己○○
    坐副駕駛座（右前方），被告丁○○坐在被告己○○後方（
    右後方），被告丙○○坐在被告乙○○後方（左後方），渠
    等係自被告乙○○計程車右側要求車內所有人員下車，而當
    場目視被告丙○○手上拿著裝海洛因之紙袋，被告丙○○於
    下車之際將該紙袋置於其座位之腳踏板處等情（見原審卷二
    第185 頁），亦與被告己○○、丁○○二人所供稱：97年 4
    月17日為警查獲前，被告乙○○駕駛計程車，被告己○○坐
    副駕駛座，被告丁○○坐在被告己○○後方，被告丙○○坐
    在駕駛座正後方等語（見警卷第24頁、檢卷一第20頁、原審
    卷一第56、59頁），及被告乙○○供稱：其自住處取出2 包
    海洛因返回車上後，交與被告己○○，被告己○○並交給後
    座之人，嗣後該2 包海洛因係自駕駛座後方腳踏處查扣等情
    （見原審卷一第35頁），均互核一致。被告丙○○亦自承當
    時確係坐於被告乙○○後方之座位，有主動拿取內裝2 包海
    洛因之紙袋觀看等情在卷（見檢卷一第23、25頁、原審卷一
    第46-47 頁）。另衡以販賣第一級毒品海洛因為本刑死刑、
    無期徒刑之重大犯罪行為，交易者莫不秘密行事，顯無可能
    任意透漏毒品交易之情與不相干之人，而自陷犯行為人發覺
    之風險，是依經驗法則，倘被告丙○○為不知情之第三人，
    或未與被告丁○○共同為本案販入第一級毒品海洛因之行為
    ，則被告丁○○豈有可能任意邀約被告丙○○搭上被告乙○○之計程車，而令被告丙○○在場目擊經過？又果被告丙○○未參與本案犯行，本案交易之第一級毒品海洛因2 包又以
    紙袋包裝，被告丙○○應無必要主動取之觀看，顯見被告丙○○亦為參與本案交易第一級毒品海洛之人至明。另依被告
    丁○○證稱：被告丙○○負責檢視該海洛因是否為真等情，
    恰與上開被告丙○○確有主動拿取該紙袋觀看之行為相互印
    證屬實；參以被告丁○○與丙○○並無恩怨，倘非實情，自
    無干冒偽證罪責而迭次誣陷丙○○之理。準此，均見被告丁○○就上開所為不利於被告丙○○之供詞，應非子虛，堪可
    採採。益證被告丙○○就本件毒品交易自始知情，且與被告
    丁○○共同進行本案販賣第一級毒品海洛因之交易行為，並
    負責檢視第一級毒品海洛因之品質以防遭到對方訛詐等情至
    明。
  (八)再佐以本件綽號「阿忠」於97年4 月16日9 時24分許以其使
    用之0000000000號行動電話撥打電話與被告丁○○，並向被
    告丁○○表示：「阿人家說那個... 說那個125 那個也跟人
    家講好了啊! 」（見檢卷一第29頁），復於同日13時26分許
    ，再致電被告丁○○表示：「啊我... 我... 都給人家說一
    說然後又沒有! 」等語，被告丁○○乃回稱：「會啦會啦!
    我盡量看今天調不調得到啦! 」（見檢卷一第31頁），被告
    丁○○即於同日14時12分許與「阿林仔」通話，並稱：「啊
    你那邊... 那邊到底是怎樣？」，繼而洽談拿取第一級毒品
    海洛因樣本及事後如何交錢交貨等事宜（見檢卷一第32頁）
    ，暨被告丁○○於偵查中供稱：本案所購入之海洛因係要交
    給「阿忠」去販售等語（見檢卷一第7 頁），已可認被告丁○○與「阿忠」間，應係基於販賣第一級毒品海洛因之犯意
    聯絡，約定由綽號「阿忠」尋找銷貨管道、被告丁○○負責
    尋找貨源，以此分工方式共同於買賣第一級毒品海洛因間轉
    取差價牟利至明。而被告丙○○既經綽號「阿忠」介紹與被
    告丁○○認識，且目的即在購入第一級毒品海洛因，復於明
    知之情形下與被告丁○○共同北上購買毒品海洛因，並於被
    告己○○等人交付之第一級毒品海洛因之際，率先取之觀看
    以檢驗品質，其主觀上顯有與被告丁○○、綽號「阿忠」共
    同販入第一級毒品海洛因之故意，且客觀上亦有販入第一級
    毒品海洛因之行為至為灼然，是被告丙○○與被告丁○○、
    綽號「阿忠」，就上開販入第一級毒品海洛因一事，應有犯
    意聯絡及行為分擔，自應共負其責至明。
  (九)復依本案被告丁○○與「阿林仔」於97年4 月17日13時8 分
    許之通話：「Ａ（被告丁○○）：要有啦，要" 二" 啦，喂
    ？Ｂ（「阿林仔」）：喔，好啦好啦」，另於97年4 月17日
    13時15分許通聯譯文，被告丁○○與「阿林仔」之通話內容
    ：「Ｂ（「阿林仔」）：他跟你見面，他會先帶你去啦。Ａ
    （被告丁○○）：啊？Ｂ：帶你去見他朋友啦。Ａ：不是啦
    ，啊？Ｂ：他會先跟你見面，再帶你去見他朋友啦。Ａ：啊
    找他朋友要幹嘛？Ｂ：啊再給你啊，你是... 。Ａ：喔，那
    個" 二" 啊。Ｂ：再拿" 證件" 給你啦。Ａ：喔，啊" 二"
    喔。Ｂ：好啦好啦」（見檢卷一第66- 67頁），亦與被告己○○、丁○○前開供承案發當天北上前就已經講好要買2 包
    第一級毒品海洛因等語吻合。再參以被告丁○○於原審審理
    中前後結證稱：要給被告己○○每包125 萬元之價金、「阿
    忠」說要以每包125 萬元購買等語（原審卷一第277 頁、原
    審卷二第178 頁），亦核與前揭被告丁○○與「阿忠」於97
    年4 月16日上午9 時24分通話中，「阿忠」確實亦提及「那
    個125 」已與他人談妥等情相符。準此，本案被告丁○○、
    丙○○、綽號「阿忠」等人於查獲當日搭乘高鐵北上之前，
    已與綽號「阿林仔」等人就以每包125 萬元價金販入第一級
    毒品海洛因2 包一事達成合意，亦堪認定。
  (十)綜上所述，本案確係被告丁○○、丙○○與綽號「阿忠」等
    人共同購入第一級毒品海洛因，推由被告丁○○出面與綽號
    「阿林仔」洽談，由綽號「阿忠」尋找銷貨管道，被告丙○○則負責與被告丁○○一起北上交易毒品並當場驗貨，而於
    97 年4月16日20時30分許，由被告丁○○北上至「天成飯店
    」前，由「阿林仔」指示被告己○○前往接應，及以不詳方
    式連繫「陳震千」，由「陳震千」指示被告乙○○於接獲被
    告己○○通知之際，將「陳震千」於97年4 月9 日指示「阿
    平」寄放於被告乙○○住處之第一級毒品海洛因中一小部分
    粉末取交被告丁○○帶回，以作為樣本（先供試驗品質），
    嗣於97年4 月17日被告被告丁○○、丙○○與「阿忠」共同
    搭車北上前，買賣雙方就以每包125 萬元之價金買賣本案第
    一級毒品海洛因2 包已達成合意，而於97年4 月17日下午，
    由被告丁○○、丙○○、「阿忠」一起搭乘高鐵北上至臺北
    車站，繼由被告丙○○、丁○○前往台北景美捷運站與被告
    己○○會合，「阿忠」則在臺北車站等待及接應，復由被告
    己○○聯繫被告乙○○駕駛上述計程車在台北景美捷運站搭
    載被告丁○○、丙○○及己○○前往被告乙○○上址住處，
    由被告乙○○單獨上樓拿取第一級毒品海洛因2 包（毛重均
    為355 公克）後返回車內，並交付與後座之被告丁○○、丙○○，並由被告丙○○當場驗貨等情，堪以認定。
三、被告丙○○雖否認有與被告丁○○共同販入第一級毒品海洛
    因，並以前揭情詞置辯，惟查：
  (一)被告丁○○固於97年4 月18日檢察官訊問時曾證稱：被告丙○○於案發當日是要北上去找朋友遊玩（見檢卷一第7 頁）
    及於原審審理時供稱：伊並未邀約被告丙○○於案發當日一
    起北上，是在臺灣高鐵臺南站恰好遇見被告丙○○，被告丙○○向伊索討積欠之借款3 千5 百元，伊當時身上沒有錢，
    就向被告丙○○表示等一下向被告己○○借一些錢還債，所
    以被告丙○○才與伊一起搭上被告乙○○之計程車云云（原
    審卷一第42、43、276 頁）。然此部分所供已與上開所述跡
    證不符，且被告丁○○於97年6 月9 日偵查中另證稱：被告
    丙○○說要與伊一起去玩，順路要跟伊一起去（買海洛因）
    云云（見檢卷一第133 頁），則就被告丙○○係與業東波一
    起北上遊玩或找另外之友人遊玩，所述已有不同。再觀以被
    告丁○○前於警詢、偵查中始終未曾供稱被告丙○○係為索
    討3 千5 百元欠款而與伊一同搭上被告乙○○之計程車等情
    ，嗣於原審移審中始為該等陳述，而被告丙○○於97年4 月
    18日警詢及偵查中均係供稱：係因與朋友所約定之時間未到
    ，才與被告丁○○一起去找被告己○○（見警卷第20- 21頁
    、檢卷一第25頁），於97年4 月23日始又供稱：係因與被告
    丁○○有債務問題始偕同找被告己○○（見檢卷一第87頁）
    ，甚至於97年6 月11日原審延長偵查羈押訊問時亦僅供稱被
    告丁○○欠伊大約3 千多元（見延押卷第16頁），然於97年
    7 月23日原審移審訊問時，被告丁○○、丙○○竟異口同聲
    供稱之前於路邊攤飲酒時，被告丁○○向被告丙○○借款 3
    千5 百元，查獲當日係被告丙○○要索討該筆債務云云（原
    審卷一第42、47、48頁）；倘本件被告丙○○係為向被告丁○○索討債務，始與被告丁○○同前往交易，被告丁○○、
    丙○○理應能於第一次警詢之際即將該等事實全盤供出，何
    以竟遲至原審移審時始能供出詳細經過？參以被告己○○、
    乙○○均於移審中供稱97年7 月23日移審當日，伊等2 人與
    被告丁○○、丙○○均在同一囚車上（見原審卷一第53、58
    頁），其供詞確有彼此勾串之可能。況被告丁○○嗣於原審
    審理中業已供出實情，已如前述，更於原審最後審理時供稱
    ：被告丙○○叫我替他講話，他跟我說要給我好處，如果我
    交保出來，這些律師錢他會幫我出，他叫我作證時不要說毒
    品是他要去買的等語（見原審卷二第173 頁），顯見被告丁○○所為附和被告丙○○辯詞之供述內容，應係迴護被告丙○○所為之陳述，惟與上開所述事實並不符，尚難採為有利
    被告丙○○之認定。
  (二)證人戊○○固於原審審理中證稱：案發當日被告丙○○曾撥
    打其使用之0000000000號門號行動電話與其聯繫要北上找其
    遊玩等語（見原審卷二第139 頁），及查獲當日，為警自被
    告丙○○身上所扣得之0000000000號門號確於97年4 月17日
    10時12分23秒、12時13分43秒許，與0000000000號門號通話
    ，固有和信電訊股份有限公司97年8 月4 日號函暨所附雙向
    通聯記錄可憑（見原審卷院三第21、22頁），然上開雙向通
    聯紀錄僅能證明該2 門號於上開時間有通話，然其通話內容
    並無法得知；另證人戊○○於原審審理中證稱：被告丙○○
    僅有此次說要去找其遊玩（見原審卷院二第139 頁），與被
    告丙○○供稱：之前曾有一次搭高鐵找證人戊○○遊玩等情
    （見原審卷一第297 頁），所述亦彼此不符。再參以證人戊○○就與被告丙○○欲前往何處遊玩？期間居住地點及與被
    告丙○○約定何處會合、何時會合等，均無法為明確之陳述
    （見原審卷院二第142 、143 頁），復就被告丙○○抵達臺
    北車站後如何與其聯繫一節，證稱被告丙○○原先要其代為
    在臺北租車使用，但於抵達臺北後撥打電話告知不必租車，
    有友人願意搭載等情（見原審卷一第144 頁），而與被告丙○○上開辯稱僅係坐計程車陪同被告丁○○找被告己○○借
    款，並非搭上該計程車遊玩等情有所矛盾，況被告丙○○與
    丁○○一起搭乘高鐵抵達臺北車站之時，已約當日下午16時
    許，然被告丙○○於案發當日為警查獲之0000000000、0000
    000000號二門號，於相關時間並無與證人戊○○對話之紀錄
    ，此觀諸該2 門號之雙向通聯記錄甚明。佐以證人即同案被
    告丁○○於原審已證稱：查獲當日被告丙○○確實和我們北
    上購買海洛因，而不是去基隆找戊○○等語甚明（見原審卷
    二第175 頁），則證人戊○○所證是否屬實，已有疑義，自
    難據為有利被告丙○○之認定。另證人甲○○雖於本院審理
    時證述：97年4 月17日，我與丙○○約好，他要去基隆，我
    要去台北，我們一同從高雄出發，本來要開車，後來丙○○
    說開車會累，所以改到台南站搭高鐵，到達台南高鐵站遇到
    丁○○，本來我是要約二個朋友去要錢，丁○○跟我朋友一
    起來，有聽到丙○○向丁○○要錢，丁○○說到台北時會拿
    給丙○○，後來我們搭同班的高鐵北上總共六個人，我及兩
    個朋友、丙○○、丁○○及丙○○的女友，到台北車站時，
    我們搭計程車到某個捷運站，丙○○說要向丁○○拿錢，所
    以我在捷運站等他，後來我在捷運站等了丙○○30分鐘，丙○○都沒有回來，我就一直打電話給丙○○，丙○○都沒有
    接電話，丙○○有無向丁○○要到錢我不知道云云（見本院
    卷第157-161 頁）。惟證人甲○○與被告丙○○北上之地方
    ，一為基隆，一為台北，本非同一，且北上之目的一為遊玩
    ，一為討債，為何會相約一同駕車北上？況證人甲○○與被
    告丙○○均住在高雄市，縱為避免勞累不欲駕車而改搭高鐵
    ，衡情亦應自高鐵左營站搭車，豈有一起駕車至高鐵台南站
    搭車之理？又證人甲○○上開所述與被告丁○○供述情節亦
    顯有不合，是證人甲○○所證顯與常情有違，不足為有利被
    告丙○○之認定。
  (三)又將丁○○於97年4 月17日11時48分許與門號0000000000號
    行動電話之通話、同日13時55分與0000000000號門號行動電
    話之通話內容，送法務部調查局進行聲紋鑑定結果為：「送
    鑑證物監聽錄音內容待鑑疑為『丙○○』男子之聲音，與本
    局採樣之丙○○聲調經比對分析結果，確認兩者語音特徵相
    似率約30% ，研判與丙○○本人聲音音質不相同（語音特徵
    相似率低於40% 以下者，即判定音質不相同）」，有該局97
    年11月10日調科字第09700456840 號聲紋鑑定報告書1 份
    在卷為憑（見原審卷二第42頁），固堪認上開與丁○○聯繫
    前往購買第一級毒品海洛因之通話對象並非被告丙○○。惟
    依本件案發當日係綽號「阿忠」通知被告丙○○前來臺灣高
    鐵臺南站會合，並同搭高鐵北上一情，業據丁○○於警詢、
    原審審理中均一致供陳明確（警卷第16頁、原審卷一第281
    頁），則被告丁○○與被告丙○○間並無通話紀錄，亦屬當
    然，是此部分亦核無影響於被告丙○○與被告丁○○、「阿
    忠」共同基於營利意圖販入第一級毒品海洛因之認定。
  (四)被告丙○○雖又辯稱：伊主動觀看該紙袋，而發現上開被告
    乙○○自住處取交之物係第一級毒品海洛因時，即要求下車
    ，然被告乙○○並未停車，不久即為警查獲一節，固據被告
    乙○○、己○○於原審移審中供承：為警查獲前，計程車上
    確有人表示要下車等語（見原審卷一第57-58 頁），惟衡以
    常情，果被告丙○○係不知情之人，其突然發現無端捲入第
    一級毒品海洛因之交易案件，理應十分緊張並急欲下車，其
    語氣亦當緊急、匆促，然依被告乙○○供稱：伊聽到有人說
    要下車，說話之語氣是要求在前面下來之意，伊想說再轉個
    彎就到捷運站了，所以沒有讓該人下車，並繼續開車，之後
    就未再聽見有人要求下車等情（見原審卷一第58、306 頁）
    ，顯見被告丙○○當時並無該等緊張、焦慮情緒。再觀諸被
    告丙○○要求下車之時，被告乙○○之計程車已在台北景美
    捷運站附近，則可認被告丙○○該等要求下車之行為，應係
    因被告乙○○當時已駕車接近其等原先與被告己○○會合之
    地點，是以其要求下車，以利於搭乘捷運返回臺北車站，則
    被告丙○○此部分所辯，亦難據為有利之認定。
  (五)綜上，被告丙○○以前詞所辯，無非事後避就卸責之詞，委
    無足採。
四、被告乙○○雖辯稱：伊並不知「陳震千」所寄放者為第一級
    毒品海洛因，且伊僅是受指示幫助「陳震千」等人代為交付
    第一級毒品海洛因，並非出售之人，稱僅成立幫助犯云云（
    見原審卷一第37頁）。惟查：
  (一)按刑法第30條之幫助犯，係指以幫助他人犯罪之意思，而參
    與實施，其所參與之行為為犯罪構成要件以外之行為者而言
    ，若以幫助他人犯罪之意思，而參與犯罪構成要件之行為者
    ，為正犯（最告法院70年度台上字第687 號判例參照）。次
    按刑法上之幫助犯，固以幫助他人犯罪之意思而參與犯罪構
    成要件以外之行為而成立，惟所謂以幫助他人犯罪之意思而
    參與者，指其參與之原因，僅在助成他人犯罪之實現者而言
    ，倘以合同之意思而參加犯罪，即係以自己犯罪之意思而參
    與，縱其所參與者為犯罪構成要件以外之行為，仍屬共同正
    犯；又所謂參與犯罪構成要件以外之行為者，指其所參與者
    非直接接構成某種犯罪事實之內容，而僅係助成其犯罪事實
    實現之行為而言，苟已參與構成某種犯罪事實之一部，即屬
    分擔實施犯罪之行為，雖僅以幫助他人犯罪之意思而參與，
    亦仍屬共同正犯（最高法院75年度台上字第6611號判決參照
    ）。
  (二)本案經警自被告乙○○處搜得之新臺幣現金高達247 萬元，
    新加坡幣高達5 萬元，以被告乙○○從事計程車業所得賺取
    之報酬相較，已屬巨款，另所搜得之第一級毒品海洛因6 包
    ，純度高達94.78%，純質淨重高達1313.6 5公克，已如前述
    ，其價值高昂，若交付信賴度非高之普通人代為保管，可能
    遭保管之人捲款或侵吞潛逃，是以衡情果非「陳震千」、「
    阿平」極為信任且為涉案較深之重要角色，「陳震千」豈有
    任意將巨額現金及為數甚多、價值昂貴之第一級毒品海洛因
    輕易交予被告乙○○保管之理？又以被告乙○○供稱與「陳
    震千」認識四十餘年，與「阿平」認事二十餘年，均為好朋
    友等情（見檢一卷第20、82、110 頁），依常理對「陳震千
    」、「阿平」之姓名應能知悉，然其卻供稱不知道「陳震千
    」、「阿平」之真實姓名，此亦有違經驗法則；再被告乙○○於偕同警方至其住處搜索之際，雖主動自其衣櫃內交出其
    餘未遭查獲之4 包第一級毒品海洛因，然卻刻意隱瞞同一衣
    櫃內尚有上開巨額現金一事，經調查員重行搜索該衣櫃，始
    查扣該筆現金，亦據證人庚○○、辛○○於原審審理中結證
    明確（見原審卷二第223 頁），是被告乙○○顯有刻意迴護
    「陳震千」、「阿平」之情。則被告乙○○倘係不知內情之
    人，而無欲與「陳震千」、「阿平」等人共同涉犯本案，其
    當可供出實情及自始主動交出扣案現金，又何需刻意迴護渠
    等？另被告丁○○於原審亦明確供稱：本案始末被告乙○○
    都知道等語在卷（見原審卷二第175 頁），被告乙○○復於
    警詢中自承：本案交易價錢由被告己○○方面洽談等語（見
    檢卷一第20頁），則被告乙○○應自始知悉本件係從事第一
    級毒品海洛因之買賣，且有將第一級毒品海洛因取交與被告
    丁○○、丙○○等人之出售行為。準此，被告乙○○於本案
    所為，自屬共同正犯，其辯稱僅係幫助犯云云，無非避重就
    輕之詞，不足採信。另綽號「阿平」之人既受「陳震千」之
    指示獨自一人攜帶上開巨額現金及價值不菲之第一級毒品海
    洛因前往被告乙○○住處藏放，並已明白指示被告乙○○等
    待進一步指令以交付相關之人，則其亦應為「陳震千」極為
    信任且熟知內情之人，亦應與「陳震千」、「阿林仔」、被
    告乙○○、己○○等人就本案交易第一級毒品之事實有犯意
    聯絡，均為共同正犯，附此敘明。
五、再被告丁○○雖辯稱本件交易之第一級毒品海洛因由被告己○○交給伊，伊正要拿給被告丙○○查看時，就為警查獲，
    本案應僅屬於未遂階段，因尚在被告乙○○計程車上進行交
    易之際，即為警查獲，價金尚未交付賣方，伊之販賣毒品行
    為應屬未遂云云（見本院卷101 頁、原審卷一卷第162 頁、
    第283 頁）。惟查：
  (一)按「販賣毒品罪，並不以販入後行賣出為構成要件，祇須意
    圖營利而購入毒品或賣出毒品，有一於此，其犯罪即完成，
    而所謂『意圖』，即犯罪之目的，原則上不以發生特定結果
    為必要，即祇須有營利之意圖為已足，不以買賤賣貴而從中
    取利為必要」，此有最高法院67年度台上字第2500號判例、
    68年度台上字第606 號判例意旨足參。
  (二)本件被告丁○○與丙○○於案發當日北上之前，被告丁○○
    即已與「阿林仔」就以每包125 萬元購入第一級毒品海洛因
    2 包達成合意，已如前述。又被告乙○○於查獲當日自其住
    處取交第一級毒品海洛因2 包至其車上，由被告己○○交至
    後座後，即由被告丙○○取之觀看，且經警查獲之際，該 2
    包第一級毒品海洛因確實在被告丙○○之手中，亦詳如前述
    ；佐以被告乙○○供稱其將第一級毒品海洛因2 包交給被告
    己○○後，被告己○○隨即要伊載被告丁○○等人返回捷運
    站，如果他們下車後就會將該2 包第一級毒品海洛因帶走（
    見原審卷一第38頁）等客觀情狀，堪認本案作為交易客體之
    2 包第一級毒品海洛因業已交付給被告丁○○、丙○○，而
    完成販賣之行為。況被告丁○○、丙○○等人，既係基於營
    利之意圖而販入上開第一級毒品。從而被告丁○○、丙○○
    與被告乙○○分別所為販入、賣出第一級毒品海洛因之犯行
    均已既遂至明，被告丁○○以前詞所辯亦無可採。
六、末參以非法販賣海洛因係政府嚴予查緝之違法行為，且海洛
    因並無公定之價格，並可任意分裝或增減其份量，而每次買
    賣之價量，亦隨時依雙方關係之深淺、當時之資力、需求程
    度及對行情之認知等因素而異其標準，非可一概而論，因之
    販賣之獲利，除經坦承犯行，或帳冊價量均臻明確外，委難
    察得實情，而販賣之人從價差或量差中牟利方式雖異，惟其
    圖利之非法販賣行為則均相同，是縱未確切查得販賣賺取之
    實際差價，但除別有事證，足認係按同一價格轉讓，確未牟
    利之情形外，尚難執此認非法販賣之事證有所不足，致知過
    坦承者難辭重典，飾詞否認者反得逞僥倖，而失情理之平；
    且海洛因價格昂貴，取得不易，苟無利可圖，應無甘冒被查
    緝法辦之危險而平白為轉讓毒品之可能，又販賣第一級毒品
    乃法定本刑為死刑、無期徒刑之重罪，本案「陳震千」、「
    阿平」、「阿林仔」、被告己○○、乙○○若非以從中賺取
    價差之營利意圖售出第一級毒品海洛因2 包，被告丁○○、
    「阿忠」、丙○○等人果非欲於購入後轉手賣出以謀取價差
    ，何以干冒遭查緝判處重刑之風險進行本件交易？是被告等
    人有從中賺取差額利潤圖利之意圖及事實，此應屬合於論理
    法則，且不違背社會通常經驗之理性判斷，是被告等均具有
    營利之意圖，亦堪認定。
參、論罪科刑：
一、按海洛因為毒品危害防制條例第2 條第2 項第1 款所定之第
    一級毒品，不得非法持有、販賣。又按「販賣毒品罪，並不
    以販入後行賣出為構成要件按「販賣毒品罪，並不以販入後
    行賣出為構成要件，祇須意圖營利而購入毒品或賣出毒品，
    有一於此，其犯罪即完成，而所謂『意圖』，即犯罪之目的
    ，原則上不以發生特定結果為必要，即祇須有營利之意圖為
    已足，不以買賤賣貴而從中取利為必要」（最高法院67年度
    台上字第2500號判例、68年度台上字第606 號判例意旨參照
    ）。易言之，販賣毒品罪，不以販入之後復行賣出為要件；
    祇須以營利為目的，販入或賣出，有一於此，即已成立。又
    販賣毒品之罪，僅須已著手於販入、賣出之行為並以交付買
    賣之標的物（毒品），即屬販賣毒品罪之既遂，亦即行為人
    基於意圖營利而販賣毒品之故意，買賣毒品之雙方已就買賣
    之內容意思表示一致，且交付毒品，其販入、賣出毒品行為
    已然完成，至買賣毒品之價金是否已完成交付，核無影響於
    其犯行業已既遂之認定。核被告丁○○、丙○○、乙○○所
    為，均係犯毒品危害防制條例第4 條第1 項之販賣第一級毒
    品罪。被告丁○○、丙○○、乙○○持有第一級毒品海洛因
    之低度行為，已為其等販賣之高度行為所吸收，不另論罪。
    被告丁○○、丙○○與綽號「阿忠」間就上開販入海洛因之
    行為，及被告乙○○、己○○與綽號「阿林仔」、「陳震千
    」、「阿平」等人就賣出第一級毒品海洛因之行為，分別有
    犯意聯絡與行為分擔，應各論以共同正犯。
二、又被告丙○○前於93年間，因違反槍砲彈藥刀械管制條例案
    件，經本院以93年度上訴字第503 號判處有期徒刑1 年4 月
    ，併科罰金10萬元確定，嗣經依「中華民國九十六年罪犯減
    刑條例」減其上開宣告刑二分之一；另分別於95年間，因違
    反毒品危害防制條例、偽造文書案件，分別經原審以95年度
    簡字第174 號、96年度易字第90號各判處有期徒刑4 月、4
    月確定，經裁定減刑及定其應執行刑為有期徒刑4 月，而於
    96年8 月14日易科罰金執行完畢之事實，有臺灣高等法院被
    告前案紀錄表1 份在卷可憑，其於有期徒刑執行完畢後5 年
    內故意再犯上開有期徒刑以上之罪，為累犯，原應依刑法第
    47條第1 項規定加重其刑，但其所犯法定刑為死刑、無期徒
    刑部分，依法不得加重其刑，僅得就罰金刑部分加重其刑。
三、再按毒品危害防制條例制定之目的，係為防製毒品危害，維
    護國民身心健康，而有關販賣第一級毒品罪責部分，則處以
    死刑或無期徒刑之重刑；然若未分別行為人販賣第一級毒品
    之數量、次數、獲利金額及所造成之危害，一律處以死刑或
    無期徒刑之重刑，自非罰其所當罰刑事政策之目的，亦非為
    阻絕毒害之唯一方法。查被告等人所販入及賣出之一級毒品
    海洛因，數量雖非少，惟本案欲交易之毒品適時為警查獲，
    尚未流入市面，並未造成實際危害，而販賣第一級毒品罪屬
    法定本刑死刑或無期徒刑之罪，依渠犯罪情節，縱處以法定
    最低刑度無期徒刑，衡以一般社會觀念，顯屬情輕法重，客
    觀上不無可憫之處，爰依刑法第59條規定，均減輕其刑，就
    被告丙○○部分，並與上開加重事由，依法先加後減之（法
    定刑為死刑、無期徒刑部分不得加重，僅就罰金刑部分加重
    其刑）。
四、至移送併辦意旨（97年偵字第19735 號）所指之犯罪事實，
    與本件經起訴之犯罪事實，為事實上同一之案件，本院自應
    併予審究。又97年4 月17日上午11時48分許，以門號000000
    0000號行動電話與被告丁○○進行通話之人，係綽號「阿忠
    」之人，而非被告丙○○，已如前述，公訴意指認係被告丙○○以該通話約定暗語等情，或有誤認，附此敘明。
五、原審認被告丁○○、乙○○、丙○○等3 人罪證明確，因而
    適用毒品危害防制條例第4 條第1 項，刑法第11條前段、第
    28條、第59條、第47條第1 項等規定，並審酌被告丁○○、
    乙○○、丙○○等人不思以正當方式謀生，竟為獲取非法利
    益，明知海洛因對施用者之健康危害甚鉅，猶欲販售圖利，
    戕害他人身心健康，嚴重破壞對社會治安，惡性非輕，且本
    件扣案之海洛因合計淨重高達淨重1386公克，純度94.78%，
    純質淨重1313.65 公克，數量龐大且純度甚高，其價值高昂
    ，一旦流入市面，後果不堪設想，又被告丁○○居間洽談交
    易細節，復出面進行交易，為本案第一級毒品海洛因買賣交
    易之關鍵人物，雖曾於犯後否認犯行並飾詞掩護被告丙○○
    ，以干擾檢警辦案，然於本院審理時終能供出被告丙○○部
    分之參與犯行，復就本案經過均大致坦承，且並無前科，有
    臺灣高等法院被告前案紀錄表1 份可憑；而被告丙○○其參
    與之行為雖未若被告丁○○，然其除上開構成累犯之前科外
    ，另有妨害風化、施用毒品、偽造文書等前科，品行不佳，
    亦有臺灣高等法院被告前案紀錄表1 份足稽，且於犯後仍一
    再飾詞狡辯，毫無悔意，浪費司法資源；被告乙○○受託保
    管扣案之大量第一級毒品海洛因，復出面進行第一級毒品海
    洛因之交易，參與程度非輕，然念其於犯後其餘被告丁○○
    、丙○○、己○○尚未供出實情前，即自始坦認受「陳震千
    」指示交付海洛因之樣本及於案發當日如何進行海洛因交易
    等經過，而利於檢警查緝犯罪等一切情狀，分別酌情各量處
    有期徒刑19年，另依被告等人販賣第一級毒品海洛因之犯罪
    性質，認有褫奪公權之必要，爰分別諭知褫奪公權8 年。至
    扣案如附表編號一所示第一級毒品海洛因2 包既係查獲之毒
    品，不論屬於犯人與否，均應依毒品危害防制條例第18條第
    1 項之規定，沒收銷燬之。附表編號二所示第一級毒品海洛
    因4 包，亦為查獲之毒品，且為共犯「陳震千」等人所有而
    供犯罪所用之物，與被告丁○○、丙○○等人上開販入第一
    級毒品海洛因之行為無涉，應依毒品危害防制條例第18條規
    定，於被告乙○○所犯上開罪名項下宣告沒收之。至毒品鑑
    定耗損部分，因已滅失不存在，自無庸諭知沒收銷燬。另諭
    知扣案如附表編號三所示之行動電話1 支（含其SIM 卡），
    係被告丁○○所有而供本案犯罪所用，業據其供明在卷（警
    卷第17頁、檢一卷第132 頁），此雖非被告丙○○所有，然
    被告丙○○既與被告丁○○共犯上開犯行，依共同正犯責任
    共同原則，自應均依毒品危害防制條例第19條第1 項之規定
    ，於被告丁○○、丙○○所犯罪名項下予以宣告沒收。扣案
    如附表編號四所示之行動電話1 支（含其SIM 卡），係被告
    乙○○所有供本案犯罪使用，附表編號五所示行動電話1 支
    （含其SIM 卡），其內SIM 卡門號之申登人雖為黃介山，然
    實係被告己○○借用其叔叔黃介山之名義所購買之易付卡門
    號，且為被告己○○使用供本案犯罪聯繫，應認為被告己○○所有，業據其等分別供陳在卷（警卷第10、11、23、24頁
    、檢一卷第13頁），依共同正犯責任共同原則，自應均依毒
    品危害防制條例第19條第1 項之規定，於被告乙○○所犯罪
    名項下予以宣告沒收。另扣案為被告丙○○所有行動電話2
    支（搭配門號各為：0000000000及0000000000）、被告己○○所有之行動電話2 支（門號各為0000000000000 、000000
    0000），均無證據證明係供其等販賣毒品所用之物，爰不予
    宣告沒收。又扣案之現金247 萬元及新加坡幣5 萬元，係「
    陳震千」、「阿平」等人於案發前即已取交被告乙○○保管
    ，業據被告乙○○供承在卷，且被告丁○○於審理中供稱本
    案交易價金尚未及交付即為警查獲，本件亦查無其餘佐證足
    認上開現金247 萬元為本案販賣第一級毒品海洛因之價金，
    則扣案現金247 萬元、新加坡幣5 萬元均與本案無關，就此
    亦不予宣告沒收。其認事用法，核無不合，量刑亦屬允當。
    本件被告上訴意旨或認尚屬未遂、或認屬幫助犯、或否認犯
    罪，而指摘原判決不當，均為無理由。檢察官上訴意旨認原
    審依刑法第59條酌減其刑不當，亦無理由，均應予駁回。
肆、不另為無罪諭知：
一、公訴意旨另以：被告乙○○、姓名年籍均不詳之綽號「阿平
    」之成年人及「陳震千」等人均明知海洛因業經主管機關公
    告列為毒品危害防制條例第2 條第2 項第1 款之第一級毒品
    ，不得非法販賣、持有，竟共同基於意圖營利而販賣第一級
    毒品之犯意聯絡，先由「陳震千」於97年4 月17日17時25分
    許前之不詳時間，以不詳之代價，向姓名年籍均不詳之成年
    人，販入不詳數量之第一級毒品海洛因，隨即交與綽號「阿
    平」之成年人販售，並由綽號「阿平」之成年人販出，於上
    開時間前之不詳時間，在不詳地點，與姓名年籍均不詳之成
    年人等人，以新加坡幣5 萬元及247 萬元之代價，販出不詳
    數量之第一級毒品海洛因，因認被告乙○○此部分所為，亦
    涉犯毒品危害防制條例第4 條第1 項販賣第一級毒品罪嫌等
    語。
二、按犯罪事實應依證據認定之，無證據不得認定犯罪事實；不
    能證明被告犯罪者，應諭知無罪之判決，刑事訴訟法第154
    條第2 項、第301 第1 項分別定有明文。次按認定不利於被
    告之證據須依積極證據，苟積極證據不足為不利於被告事實
    之認定，即應為有利被告之認定，更不必有何有利之證據；
    又犯罪事實之認定，應憑證據，如無相當之證據，或證據不
    足以證明，自不得以推測或擬制之方法，以為裁判之基礎（
    最高法院30年上字第816 號判例、40年台上字第86號判例可
    資參照）。又認定犯罪事實所憑之證據，雖不以直接證據為
    限，間接證據亦包括在內，但無論其為直接或間接證據，其
    為訴訟上之證據，必須達於一般人均可得確信其為真實之程
    度，而無合理之懷疑存在時，始得據為被告有罪之認定，倘
    若犯罪事實之證明尚未達此一程度，仍有合理之懷疑存在，
    審理事實之法院即應盡職權調查證據，澄清此項合理之懷疑
    ，使之達於可得確信之程度，方為適法，否則仍不能遽為被
    告有罪之判斷（最高法院76年臺上字第4986號判例意旨可資
    參照）。
三、公訴意旨認被告乙○○涉犯上揭販賣第一級毒品罪嫌，無非
    係以：(一)被告乙○○於調查員詢問及偵查中之供詞，(二)上開
    扣案第一級毒品海洛因、現金等為其論據，固非無見。訊據
    被告乙○○則堅決否認有此部分所指販賣第一級毒品之犯行
    ，並辯稱：伊並未與「陳震千」、「阿平」、被告己○○等
    人共為此部分販賣毒品之犯行等語（見原審卷一第33、170
    頁）。經查：
  (一)被告乙○○固於偵查中供稱上開現金為綽號「阿平」等人販
    毒不法所得，然亦供稱此係依其個人之直覺判斷，否則「阿
    平」不能有這麼多錢、上開金錢「應該」是「阿平」販毒的
    錢等語（檢一卷第82、92、114 頁）。復於原審審理中供稱
    ：伊並未聽「陳震千」或「阿平」告知販賣第一級毒品海洛
    因而取得上開金錢之經過，亦未曾見到此一過程等語（見原
    審卷一第33頁），顯見上開扣案現金之來源，僅係被告乙○○個人主觀之臆測，尚無法以該等臆測之詞據為被告乙○○
    確有此部分販賣第一級毒品海洛因之犯行。
  (二)另參以被告己○○亦於原審審理中亦供稱：以往「陳震千」
    、「阿林仔」並未要求伊從事相關販賣第一級毒品海洛因之
    行為（原審卷一第53頁），亦核與被告乙○○所辯相符。況
    公訴意旨就此部分事實，無論就犯罪之時間、地點、販售之
    對象、數量均記載不詳或付之闕如，且依卷內證據資料又犯
    罪之具體時間、地點、販賣對象、數量。雖本件有扣案247
    萬元、新加坡幣5 萬元為證，然金錢來源管道不一，本無法
    以該等現款係與第一級毒品海洛因一併扣案，遽認為被告乙○○與「陳震千」、「阿平」等人共同販毒所得。
  (三)綜上所述，本件公訴人所為前開論據，其為訴訟上之證明，
    尚未達於通常一般人均不致有所懷疑，而得確信其為事實之
    程度，致無法採為有罪之認定，尚難為被告有罪之認定基礎
    ；此外復查無其他積極證據足資證明被告有涉嫌此部分販賣
    第一級毒品海洛因之犯行，被告犯罪自屬不能證明。揆諸首
    揭說明，被告上開被訴部分，尚屬不能證明，自應為被告無
    罪之諭知。惟公訴意旨認此部分所指如構成犯罪，與被告乙○○所犯前開經論罪科刑之行為間，有實質上或裁判上一罪
    之關係，原審就此部分爰不另為無罪之諭知，亦無違誤。
伍、據上論斷，應依刑事訴訟法第368條，判決如主文。
本案經檢察官林應華到庭執行職務。
中    華    民    國    98    年    7     月    21    日
                  刑事第八庭    審判長法  官   洪兆隆
                                      法  官   李政庭
                                      法  官   陳志銘
以上正本證明與原本無異。
如不服本判決應於收受本判決後10日內向本院提出上訴書狀，其
未敘述上訴理由者，並得於提起上訴後10日內向本院補提理由書
狀（均須按他造當事人之人數附繕本）「切勿逕送上級法院」。
中    華    民    國    98    年    7     月    21    日
                                      書記官   黃琳群
附表：沒收物
┌──┬───────────┬─────┬────────────┬───┐
│編號│名稱及數量            │所有人    │檢驗結果                │沒收之│
│    │                      │          │                        │依據  │
├──┼───────────┼─────┼────────────┼───┤
│一  │第一級毒品海洛因貳包  │被告丁○○│均含第一級第6項毒品海洛 │      │
│    │（查獲時毛重均為355公 │、丙○○及│因成分，合計淨重1386.00 │      │
│    │克）                  │共犯「阿忠│公克（空包裝總重14.63 公│      │
│    │                      │」所有    │克），純度94.78%，純質淨│      │
├──┼───────────┼─────┤重1313.65 公克，有法務部│      │
│二  │第一級毒品海洛因肆包（│共犯陳震千│調查局調科壹字第09723025│      │
│    │查獲時毛重分別為355.2 │所有      │390 號濫用藥物實驗室鑑定│      │
│    │公克、260.9公克、38.9 │          │書1 紙在卷可憑（見臺灣高│      │
│    │公克、38.9公克）      │          │雄地方法院檢察署97年度偵│      │
│    │                      │          │字第11612 號卷第136頁） │      │
│    │                      │          │。                      │      │
├──┼───────────┼─────┼────────────┼───┤
│三  │NOKIA 牌行動電話（含門│被告丁○○│                        │      │
│    │號0000000000號SIM 卡 1│          │                        │      │
│    │張）壹支              │          │                        │      │
├──┼───────────┼─────┼────────────┼───┤
│四  │SONY牌棕色手機（含門號│被告乙○○│                        │      │
│    │：0000000000號SIM 卡1 │          │                        │      │
│    │張）壹支              │          │                        │      │
├──┼───────────┼─────┼────────────┼───┤
│五  │NOKIA牌淺藍色行動電話 │被告己○○│                        │      │
│    │（含門號0000000000 號 │          │                        │      │
│    │SIM卡1 張）壹支       │          │                        │      │
└──┴───────────┴─────┴────────────┴───┘
附錄本判決論罪科刑法條：
毒品危害防制條例第4條
製造、運輸、販賣第一級毒品者，處死刑或無期徒刑；處無期徒
刑者，得併科新臺幣1 千萬元以下罰金。
製造、運輸、販賣第二級毒品者，處無期徒刑或7 年以上有期徒
刑，得併科新臺幣7 百萬元以下罰金。
製造、運輸、販賣第三級毒品者，處5 年以上有期徒刑，得併科
新臺幣5 百萬元以下罰金。
製造、運輸、販賣第四級毒品者，處3 年以上10年以下有期徒刑
，得併科新臺幣3 百萬元以下罰金。
製造、運輸、販賣專供製造或施用毒品之器具者，處1 年以上7
年以下有期徒刑，得併科新臺幣1 百萬元以下罰金。
前五項之未遂犯罰之。


司法院資訊處製作；財團法人民間司法改革基金會備份。
